【裁判字號】    98,訴,2029
【裁判日期】    990211
【裁判案由】    偽造文書等
【裁判全文】
臺灣臺北地方法院刑事判決              98年度訴字第2029號
公  訴  人  臺灣臺北地方法院檢察署檢察官
被      告  甲○○
上列被告因偽造文書等案件，經檢察官聲請簡易判決處刑（98年
度偵字第22402號），本院認為不宜以簡易判決處刑，改依通常
程序審理，嗣於本院準備程序中，被告就起訴事實為有罪之陳述
，經本院合議庭裁定由受命法官獨任進行簡式審判程序，判決如
下：
    主      文
甲○○行使偽造私文書，足以生損害於他人，處有期徒刑陸月，
如易科罰金，以新臺幣壹仟元折算壹日。
    事      實
一、甲○○明知明宗製版企業股份有限公司（下稱明宗公司）事
    實上並未承攬香港商帝亞吉歐股份有限公司（下稱帝亞吉歐
    公司）及萬達物流股份有限公司（萬達公司）之廣告設計及
    工商日誌等印刷製作，惟因沈迷賭博，需款孔急，竟意圖為
    自己不法之所有，基於詐欺取財及偽造文書之犯意，於民國
    97年9月間，在臺北市○○○路小吃店及於電話中向乙○○
    佯稱：帝亞吉歐公司及萬達公司均委託明宗公司承包印刷工
    作，若投資明宗公司與帝亞吉歐公司之案子新臺幣（下同）
    150萬元，將可獲得30萬元利潤分配，若投資明宗公司與萬
    達公司之案子82萬元，則可獲得13萬元利潤分配云云，且為
    取信乙○○，乃於同年9月間某日將帝亞吉歐公司先前之訂
    購單上金額、數量、品名等項目之內容加以塗改覆蓋，用以
    表示帝亞吉歐公司有向明宗公司採購之意，再持往便利商店
    影印後，將該變造之訂購單影本交予乙○○收執而行使之，
    致乙○○信以為真，認確有該等生意存在，因而陷於錯誤，
    同意與甲○○簽立契約合作說明書2紙而出資，並於同年9月
    10日、9月11日及9月30日各匯款25萬元、124萬元及20萬元
    至明宗公司之華泰商業銀行帳戶（帳號：0000000000000號
    ），及於同年9月15日提領現金30萬元交予甲○○，足以生
    損害於乙○○及帝亞吉歐公司。嗣於同年11月間，甲○○未
    依約分配利潤，經乙○○追問後，始知上情。
二、案經乙○○訴由臺灣臺北地方法院檢察署檢察官偵查後聲請
    簡易判決處刑，本院認為不宜，改依通常程序審理；嗣於本
    院準備程序中，甲○○就被訴事實為有罪之陳述，經告以簡
    式審判之要旨，並聽取當事人之意見後，本院合議庭裁定以
    簡式審判程序審理。
    理      由
一、訊據被告甲○○對於上開事實坦承不諱，核與告訴人乙○○
    之指訴相符，並經證人即帝亞吉歐公司採購人員王辰安、萬
    達公司採購人員劉小麗於偵訊時證述明確，此外復有變造之
    帝亞吉歐公司向明宗公司採購之訂購單1紙、契約合作說明
    書2紙、永豐商業銀行存摺影本、匯款委託書影本在卷可稽
    ，足徵被告出於任意性之自白與事實相符，自得採為論罪依
    據。本件事證明確，被告犯行堪以認定，應依法論科。
二、核被告所為，係犯刑法第339條第1項之詐欺取財罪，及同法
    第216條、第210條之行使變造私文書罪。被告變造私文書之
    低度行為，為嗣後行使之高度行為所吸收，不另論罪。又被
    告係為了以投資生意之名義向告訴人詐取金錢，方變造帝亞
    吉歐公司之訂購單並提出以取信告訴人，堪認係因而同時犯
    上開行使偽造私文書罪及詐欺取財罪，客觀上其行為、時間
    已具局部重合，可認被告所為乃基於同一犯罪故意而實行一
    個犯罪行為，核屬一行為觸犯二罪名，為想像競合犯，應從
    一重之行使偽造私文書罪處斷。爰審酌被告前未曾受有期徒
    刑以上刑之宣告，有臺灣高等法院被告前案紀錄表在卷可考
    ，其與告訴人原為同學關係，然因沈迷賭博、需款孔急，而
    對告訴人佯稱明宗公司有承攬印刷業務、出錢投資將可獲利
    ，並以變造之訂購單取信，致告訴人同意交付款項投資之犯
    罪動機、目的、手段，並斟酌告訴人所受損害，另被告犯後
    已於本院坦承犯罪，案發迄今業已陸續償還告訴人近70萬元
    ，並簽發面額200萬元之本票1紙予告訴人，此據被告與告訴
    人二人供明在卷，並有卷內被告提出之收據資料、自動櫃員
    機交易明細表、匯款回條等可佐，堪認被告犯後態度尚有悔
    意等一切情狀，量處如主文所示之刑，並諭知易科罰金之折
    算標準。
據上論斷，應依刑事訴訟法第452條、第273條之1第1項、第299
條第1項前段，刑法第339條第1項、第216條、第210條、第55條
、第41條第1項前段，刑法施行法第1條之1，判決如主文。
本案經檢察官高維駿到庭執行職務
中    華    民    國    99    年    2     月    11    日
                    刑事第七庭  法  官  林庚棟
以上正本證明與原本無異。
如不服本判決，應於判決送達後10日內，向本院提出上訴狀；上
訴書狀應敘述具體理由，未敘述上訴理由者，應於上訴期間屆滿
後20日內補提上訴理由書於本院。
                                書記官  林義盛
中    華    民    國    99    年    2     月    11    日
附錄本案論罪科刑法條全文
刑法第210條：
偽造、變造私文書，足以生損害於公眾或他人者，處5年以下有
期徒刑。
刑法第216條：
行使第210條至第215條之文書者，依偽造、變造文書或登載不實
事項或使登載不實事項之規定處斷。
刑法第339條：
意圖為自己或第三人不法之所有，以詐術使人將本人或第三人之
物交付者，處5年以下有期徒刑、拘役或科或併科1千元以下罰金
。
以前項方法得財產上不法之利益或使第三人得之者，亦同。
前二項之未遂犯罰之。

司法院資訊處製作；財團法人民間司法改革基金會備份。
